【裁判字號】    99,抗,30
【裁判日期】    990503
【裁判案由】    訴訟救助
【裁判全文】
臺灣高等法院民事裁定                    99年度抗字第30號
抗  告  人  甲○○
上列抗告人因與相對人臺灣銀行股份有限公司間訴訟救助事件，
對於中華民國98年11月30日臺灣臺北地方法院98年度審救字第
240 號裁定，提起抗告，本院裁定如下：
    主      文
抗告駁回。
抗告訴訟費用由抗告人負擔。
    理      由
一、抗告人聲請及抗告意旨略以：伊與相對人間債務人異議之訴
    事件，相對人請求執行之金額錯誤；伊年過半百，失業中，
    伊所有之不動產遭拍賣，銀行存款亦遭凍結，尚須扶養2 名
    子女，實無資力支出訴訟費用，原裁定駁回伊訴訟救助之聲
    請，顯有違誤等語。
二、按當事人無資力支出訴訟費用者，法院應依聲請，以裁定准
    予訴訟救助，但顯無勝訴之望者，不在此限；無資力支出訴
    訟費用之事由，應提出能即時調查之證據以釋明之，民事訴
    訟法第107 條第1 項、第109 條第2 項、第284 條分別定有
    明文。所謂無資力係指窘於生活，且缺乏經濟信用者而言（
    最高法院43年台抗字第152 號判例意旨參照）。
三、查：
  (一)抗告人97年度有薪資所得263,400 元、惠光化學股份有限公
    司股利所得35,818元、合作金庫商業銀行股份有限公司古亭
    分公司利息所得2,534 元，有稅務電子閘門財產所得調件明
    細表可證（見原法院卷第5 頁）。
  (二)抗告人於合作金庫商業銀行股份有限公司古亭分公司設有活
    期儲蓄存款帳號0000000000000 號，自96年1 月15日起迄於
    99年2 月10日止，均有存提款紀錄，其中於97年7 月22日由
    勞工保險局匯入1,851,408 元（見本院卷第24頁）；於97年
    1 月至99年2 月間，則有案外人呂西鈞、廖秋桂、呂西鈞、
    林瑞香、林國耀及黃桂銀等人不定期匯入5,000 元、2,000
    元、6,300 元、5,400 元、5,500 元、3,500 元等，合計約
    有237,004 元，有合作金庫商業銀行古亭分行99年3 月8 日
    合金古亭字第0990000754號函檢附之各類存款分戶交易明細
    表可證（見本院卷第16-47 頁）。
  (三)綜上，抗告人於97年間有薪資所得，與案外人呂西鈞等人間
    之資金往來頻繁，應非窘於生活，且缺乏經濟信用者。
四、綜上所述，抗告人主張無資力支出訴訟費用，不能認為真實
    ，其聲請訴訟救助，不應准許，原法院駁回抗告人訴訟救助
    之聲請，核無不合。抗告意旨指摘原裁定不當，求予廢棄，
    為無理由，應予駁回。
五、據上論結，本件抗告為無理由，爰裁定如主文。
中    華    民    國    99    年    5     月    3     日
                    民事第十五庭
                        審判長法  官  林恩山
                              法  官  郭松濤
                              法  官  陳雅玲
正本係照原本作成。
本裁定除以適用法規顯有錯誤為理由外，不得再抗告。如提起再
抗告，應於收受後10日內委任律師為代理人向本院提出再抗告狀
。並繳納再抗告費新台幣１千元。
中    華    民    國    99    年    5     月    4     日
                              書記官  葉國乾

司法院資訊處製作；財團法人民間司法改革基金會備份。
